【裁判字號】    99,易,1010
【裁判日期】    990825
【裁判案由】    竊盜等
【裁判全文】
臺灣高雄地方法院刑事判決              99年度易字第1010號
公  訴  人  臺灣高雄地方法院檢察署檢察官
被      告  丙○○
上列被告因竊盜等案件，經檢察官提起公訴（98年度偵字第3323
4 號），本院判決如下：
    主  文
丙○○犯竊盜罪，累犯，處有期徒刑伍月，如易科罰金，以新台
幣壹仟元折算壹日；又犯恐嚇危害安全罪，累犯，處有期徒刑肆
月，如易科罰金，以新台幣壹仟元折算壹日，扣案之小刀壹把，
沒收之。應執行有期徒刑捌月，如易科罰金，以新台幣壹仟元折
算壹日，扣案之小刀壹把，沒收之。
    事  實
一、丙○○於民國96年間因違反毒品危害防制條例案件，經本院
    以96年度訴字第2490號判決判處有期徒刑10月確定在案；又
    因竊盜案件，經本院以96年度易字第566 號判決判處有期徒
    刑5 月，被告上訴後，經臺灣高等法院高雄分院以96年度上
    易字第765 號判決有期徒刑5 月，減為有期徒刑2 月又15日
    確定在案，嗣經臺灣高等法院高雄分院以96年度聲字第1272
    號裁定定應執行有期徒刑1 年，甫於97年9 月1 日因縮刑期
    滿執行完畢。竟仍不知悔改，先於98年11月3 日上午6 時許
    ，在高雄市○○區○○路77號前，基於為自己不法所有之竊
    盜意圖，徒手竊取甲○○所有之速跑達21段變速腳踏車，得
    手後騎乘前開腳踏車離去。又於98年11月3 日上午7 時許，
    騎乘上開腳踏車至高雄市○○區○○路267 巷8 弄17號前，
    來回察看附近民宅情形時，為己○○發現其行跡可疑並報警
    ，丙○○即欲逃離現場遭己○○制止，雙方起生爭執，丙○○竟基於恐嚇之犯意，向己○○恐嚇稱：「你再追我就打死
    你」等語，並亮出丙○○所有且藏放於外套口袋中之小刀，
    致生危害於己○○之安全。嗣警方於同日上午7 時15分許到
    場處理，扣得前開腳踏車1 台，並在丙○○身上扣得貝瑞塔
    瓦斯槍1 把（持有槍械部分另由三民第二分局偵辦中）、小
    鋼珠176 粒、小刀1 把、白色棉質手套1 只等物，循線查悉
    上情。
二、案經甲○○、己○○訴由高雄市政府警察局三民第二分局報
    請臺灣高雄地方法院檢察署檢察官偵查起訴。
    理  由
壹、有罪部分：
一、證據能力部分：
（一）證人己○○於警詢、偵詢中所為之供述，依陳述整體、實
      質內容而言，核與其於本院審理中之陳述大致相符，是其
      於警詢中之陳述即不符刑事訴訟法第159 條之2 有關傳聞
      例外之規定，自無證據能力。
（二）證人己○○於偵訊中，向檢察官所為之供述，係屬被告以
      外之人於審判外之陳述，為傳聞證據，原則上無證據能力
      。惟證人己○○於偵訊中業經依法具結，擔保其陳述內容
      之信用性，又無其他顯有不可信之情形，並於本院審理中
      ，經以證人身分傳喚到庭，依法具結陳述，並就其先前在
      檢察官訊問時所為之陳述，予被告對質詰問之機會，且本
      院審理時，並再就其上開偵訊筆錄告以要旨，由被告依法
      辯論，有本院審判筆錄可考。則被告對證人之對質詰問權
      及防禦權，業經合法保障，該證人己○○於偵訊中之供述
      ，自有證據能力，而得作為本件判決之基礎。
（三）證人黃俊強於檢察事務官前所為之供述，係屬被告以外之
      人於審判外之陳述，為傳聞證據，原則上無證據能力，經
      被告爭執該證人於偵詢中供述之證據能力後，檢察官亦未
      聲請傳喚該證人到庭作證，則其前開證述，自無從適用刑
      事訴訟法第159 條之2 之規定，當無證據能力。
（四）又傳聞法則乃對於被告以外之人於審判外之言詞或書面陳
      述，亦即針對被告以外之人於審判外以言詞或書面所為之
      供述證據所為之規範。卷附現場照片12張，乃以科學、機
      械之方式對於查獲當時之情況所為忠實且正確之紀錄，性
      質上並非供述證據，故無傳聞法則之適用，於此又查無不
      得為證據之狀況，自均具有證據能力。
二、訊據被告固不否認確有竊取甲○○所有之腳踏車1 輛，惟矢
    口否認有何恐嚇部分犯行，並辯稱：當天是我在路邊，己○○上前說我形跡可疑，還拉我的衣服，不讓我離開，我才拿
    腳踏車丟他，並沒有拿小刀恐嚇他，這可以從監視錄影帶中
    看得出來，而且到場處理的警察可以證明，我是在警察到場
    後，才在我的外套口袋拿出小刀，不是我原本就拿在手上云
    云。經查：
（一）被告丙○○於98年11月3 日上午6 時許，在高雄市○○區
      ○○路77號前，徒手竊取甲○○所有之速跑達21段變速腳
      踏車；又於98年11月3 日上午7 時許，騎乘上開腳踏車至
      高雄市○○區○○路267 巷8 弄17號前，為己○○發現其
      行跡可疑而起爭執，並報警處理；員警於98年11月3 日上
      午7 時15分許到場處理，扣得前開腳踏車1 台，並在被告
      丙○○身上扣得貝瑞塔瓦斯槍1 把、小鋼珠176 粒、小刀
      1 把、白色棉質手套1 只等情，業據被告於本院審理中坦
      承不諱，核與證人即被害人甲○○於警詢中、證人己○○
      於警詢及偵訊中之證述大致相符，並有高雄市政府警察局
      三民第二分局扣押筆錄、贓物認領保管單各1 份及腳踏車
      照片4 張在卷可稽。此部分事實，堪以認定。
（二）被告雖以前詞置辯，惟被告確有上開恐嚇犯行，業據證人
      己○○於偵訊及本院審理中證述：當天是我老婆在6 點45
      分左右開我家鐵門，看到被告一直在看我們家，那時候我
      們剛好在裝潢，而且之前冷氣才被偷走，所以比較注意，
      而且我發現被告騎的腳踏車上有懸掛文藻外語學院的車牌
      ，可是被告看起來不像學生，所以我認為他是小偷，我老
      婆跟我說完後，我看已經過了十幾分鐘，被告還在那邊打
      量我家，就上前去問他有什麼事嗎？如果沒事請離開，他
      就跟我說他在運動，然後就離開了，我看他離開以為沒事
      了，沒想到他又從另一邊跑過來，還一直很兇的看著我，
      並說「你很壞唷，你沒有看過壞人吼，你再看我就打死你
      」（台語），我就跟他說「你還在這邊繞是什麼意思，如
      果再不走，我要報警抓你」（台語），並拿出手機準備要
      打電話叫警察，他看我拿起手機要打電話，就開始恐嚇我
      ，說「如果你敢打電話，我就要打死你」（台語），後來
      我一邊報警，他一邊要走，我就請他留下，並跟他發生拉
      扯，他就說「你再拉我，我就要打死你」（台語），但我
      還是一直拉他，他就先一拳打過來，再拿腳踏車丟我的腳
      等語（偵卷第20-21 頁，本院卷第69頁背面至第70頁背面
      ）明確，並有於被告身上扣得之小刀1 把可佐。則被告恐
      嚇犯行，已堪認定。
（三）且證人即當日到場處理之員警乙○○於本院審理中證稱：
      當時是有人報警，所以我們巡邏車到現場，在場的被害人
      指稱被告身上帶有小刀，我們就詢問被告是否如此，被告
      就把外套口袋中的小刀拿出來給我們看，我們看到後，就
      直接把被告帶上巡邏車回派出所搜身，那時候才搜出被告
      身上有帶玩具手槍等語（本院卷第72頁背面至第73頁背面
      ）；證人即當日到場處理之員警丁○○於本院審理中亦證
      稱：當天我到現場時，沒有看到被告手上有拿什麼攻擊武
      器等語（本院卷第74頁）。可見員警係於被告與告訴人爭
      執過後才到達現場，對於事發當時，被告是否有持小刀，
      無從認定，但確實係因告訴人之指稱，才於被告之外套口
      袋扣得小刀1 把。而被告與告訴人間素不熟識，當日第一
      次見面，若非被告有把小刀拿出來向告訴人揮舞，告訴人
      怎會知悉被告身上帶有小刀1 把？是被告辯稱其無以揮舞
      小刀之方式恐嚇告訴人，尚屬無稽。
（四）又被告雖於本院審理中傳喚證人即鄰居謝文興、戊○○到
      庭作證，然證人戊○○於本院審理中證稱：我當天沒有看
      到被告與己○○爭執的過程，也沒有聽到他們講話的內容
      ，無法當證人等語（本院卷第52頁）；證人謝文興並多次
      來函，表示其於中國大陸工作，短時間內無法回國，且當
      日發生情形均不知悉，無從作證，此有謝文興之刑事陳報
      狀、聲請狀各1 紙（本院卷第42頁、第62頁）在卷可佐。
      是上開證人既無從到庭作證，或無從證明當日事發情形，
      則其等供述內容，對於被告是否涉犯上開犯行，自屬無涉
      ，縱證人謝文興未到庭，亦無再行傳喚之必要，附此敘明
      。
（五）綜上，本案事證明確，被告上開竊盜及恐嚇犯行，堪以認
      定，應依法論科。
三、核被告丙○○所為，係犯刑法第320 條第1 項普通竊盜罪、
    第305 條恐嚇危害安全罪。被告所犯之上開2 罪間，犯意各
    別，行為互殊，被害對象又有所不同，應予分論併罰。又被
    告有事實欄所載之科刑及執行情形，有臺灣高等法院被告前
    案紀錄表可稽，其等於5 年內故意再犯本案有期徒刑以上之
    罪，為累犯，應依刑法第47條第1 項規定加重其刑。爰審酌
    被告正值青壯，不思以正當途徑獲取財物，僅因自身無固定
    工作收入，見甲○○所有之腳踏車停放路邊，即以徒手牽行
    之方式，竊取該腳踏車，且其與己○○素無仇怨，僅因己○○見其行為有異，要求其離開，即以口頭或持小刀揮舞等危
    害己○○安全之方式恐嚇己○○，危害己○○之人身安全，
    所為實有不該，惟念其犯後就竊盜部分業已坦承犯行，態度
    尚佳，所竊得之腳踏車亦已返還甲○○，及其犯罪動機、目
    的、手段等一切情狀，量處如主文所示之刑；復斟酌被告為
    國中畢業，經濟狀況貧寒等情，並諭知如主文所示之易科罰
    金折算標準，並定其應執行刑如主文所示。
四、扣案之小刀1 把，業據被告自承為其所有，且為其犯本件恐
    嚇犯行所用之物，應依刑法第38條第1 項第1 款之規定，宣
    告沒收。另扣案之貝瑞塔瓦斯槍1 把、小鋼珠176 粒、白色
    棉質手套1 只，均與本案無涉，且尚有另案偵辦中，爰不予
    宣告沒收。
據上論斷，應依刑事訴訟法第299 條第1 項前段，刑法第320 條
第1 項、第305 條、第41條第1 項前段、第8 項、第47條第1 項
、第51條第5 款、第38條第1 項第1 款，刑法施行法第1 條之1
，判決如主文。
本案經檢察官鄧怡君到庭執行職務。
中    華    民    國    99    年    8     月    25    日
                刑事第十二庭  審判長法  官  黃建榮
                                    法  官  王品惠
                                    法  官  楊珮瑛
以上正本證明與原本無異。
如不服本判決應於收受送達後10日內向本院提出上訴書狀，並應
敘述具體理由；如未敘述上訴理由者，應於上訴期間屆滿後20日
內向本院補提理由書（均須按他造當事人之人數附繕本）「切勿
逕送上級法院」。
中    華    民    國    99    年    8     月    26    日
                                    書記官  郭南宏
附錄本件論罪科刑法條全文
中華民國刑法第320 條第1 項
意圖為自己或第三人不法之所有，而竊取他人之動產者，為竊盜
罪，處五年以下有期徒刑、拘役或五百元以下罰金。
中華民國刑法第305條
以加害生命、身體、自由、名譽、財產之事，恐嚇他人致生危害
於安全者，處二年以下有期徒刑、拘役或三百元以下罰金。

司法院資訊處製作；財團法人民間司法改革基金會備份。
